最高法院民事裁定　　　　　　　　　 110年度台抗字第1106號
再 抗告 人　裕國冷凍冷藏股份有限公司
 
法定代理人　楊育偉
訴訟代理人　郭瓊茹律師
上列再抗告人因與楊名國際股份有限公司等間聲請假扣押事件，
對於中華民國110年7月1日臺灣高等法院臺中分院裁定（110年度
抗字第206號），提起再抗告，本院裁定如下：
    主  文
再抗告駁回。                                            
再抗告訴訟費用由再抗告人負擔。
    理  由
按對於抗告法院所為抗告有無理由之裁定再為抗告，僅得以其適
用法規顯有錯誤為理由，民事訴訟法第486條第4項規定甚明。所
謂適用法規顯有錯誤，係指原法院就其取捨證據所確定之事實適
用法規顯有錯誤而言，不包括認定事實不當或理由不備之情形在
內。本件再抗告人對於抗告法院所為相對人楊名國際股份有限公
司、楊連發抗告有理由之裁定再為抗告，係以：伊就相對人有脫
產、隱匿財產之假扣押原因，已提出臺灣臺中地方法院（下稱臺
中地院）109 年度司裁全字第1175號裁定、土地登記謄本等為證
，已非全未釋明；又楊連發經臺中地院於民國109年5月28日以10
9年度裁全字第36號裁定禁止行使董事職權後未達1個月，即將所
有坐落臺中市○區○○○段000 地號土地及其上9224、9225建號
建物設定最高限額新臺幣4,200 萬元抵押權與華南商業銀行股份
有限公司，以為借款之擔保，然該貸得款項與其另處分伊公司股
份之得款均去向不明，實無法排除其變動、隱匿財產之可能。原
裁定竟認伊未釋明假扣押之原因，適用法規顯有錯誤云云，為其
論據。惟查再抗告人所陳上開理由，核屬指摘原法院認定其未釋
明假扣押原因之事實當否之問題，要與適用法規是否顯有錯誤無
涉。依上說明，其再抗告自不合法。末按關於假扣押聲請之裁定
，得為抗告；抗告法院為裁定前，應使債權人及債務人有陳述意
見之機會，民事訴訟法第528條第1項、第2 項定有明文。所稱應
使債權人或債務人有陳述意見之機會，包括債權人或債務人以書
狀陳述其意見，非謂抗告法院應行言詞辯論程序。查原法院因嚴
重特殊傳染性肺炎（Covid-19）防疫升級，擬將原定110年6月21
日準備程序期日採遠距訊問方式進行，然因再抗告人訴訟代理人
郭瓊茹律師陳稱其事務所尚無配置相關軟體設備，原法院乃取消
該次期日，雖期日撤銷通知書記載改定期日另行通知，但已另請
再抗告人以書狀陳述意見，再抗告人亦於同年月17日提出民事答
辯一狀詳述答辯理由（見原審卷第261、263、289 頁）。原法院
於同年7月1日為裁定前，既已踐行保障再抗告人程序權之規定，
使再抗告人有陳述意見之機會，即無悖民事訴訟法上開規定。再
抗告人主張原法院於撤銷期日後，未再指定期日給予其辯論之機
會，與該規定有違云云，容有誤會，附此敘明。
據上論結，本件再抗告為不合法。依民事訴訟法第495條之1第 2
項、第481條、第444條第1項、第95條、第78條，裁定如主文。
中    華    民    國   110    年    9     月    29    日
                      最高法院民事第八庭
                          審判長法官  陳  玉  完  
                                法官  梁  玉  芬  
                                法官  黃  書  苑  
                                法官  謝  說  容  
                                法官  陳  麗  玲  
本件正本證明與原本無異
                                      書  記  官 
中    華    民    國   110    年    10    月    6     日